【裁判字號】    98,易,9
【裁判日期】    980219
【裁判案由】    傷害等
【裁判全文】
臺灣新竹地方法院刑事判決                 98年度易字第9號
公  訴  人  臺灣新竹地方法院檢察署檢察官
被      告  乙○○
                      之1
上列被告因傷害等案件，經檢察官提起公訴（97年度偵字第7539
號），本院依簡式審判程序判決如下：
    主  文
乙○○共同以強暴妨害人行使權利，處拘役拾日，如易科罰金
，以新臺幣壹仟元折算壹日。緩刑貳年。
    事  實
一、乙○○為計程車司機，於民國97年11月2 日上午11時20分許
    ，駕駛車牌號碼3R─133 號營業用小客車，在新竹市○區○
    ○路2 段455 號新竹火車站前廣場，欲倒車進入設置在靠近
    該廣場入口處車道旁之計程車排班休息站以便等候載客時，
    適由經過該處之甲○○所騎駛附載女友潘慧敏之車牌號碼NV
    F ─918 號重型機車擋住去向，引起乙○○之不滿，下車與
    甲○○理論。甲○○待潘慧敏進入車站購票後，即將機車牽
    往前方該廣場靠近車站售票大門前之位置等候。詎乙○○因
    不滿甲○○理論時之態度，於同日上午11時30分許，見甲○
    ○因潘慧敏已購得車票啟動騎車欲由廣場出口處離開，竟起
    妨害人行使權利之犯意，駕駛上開營業用小客車數度逼近甲
    ○○所騎駛機車以阻擋甲○○去路，而以此強暴手段反覆、
    密接妨害甲○○通行權利之行使。甲○○見狀心生不滿，向
    車內之乙○○比起中指後，旋迴轉機車逆向騎往該廣場入口
    處欲離開。詎在該廣場入口處車道旁排班休息之4 名姓名年
    籍不詳之計程車司機，因不滿甲○○對乙○○比中指之行為
    ，竟與接續上開妨害人行使權利犯意並起傷害犯意之乙○○
    ，為犯意聯絡，以乙○○在後追趕，該4 名姓名不詳計程車
    司機在前或旁抓擋之方式，將甲○○自所騎乘機車拖下後，
    乙○○與該4 至名姓名不詳計程車司機徒手圍毆之方式，以
    此強暴手段共同妨害甲○○通行權利之行使及傷害甲○○，
    致甲○○受有右肩及上臂多處擦挫傷、右小腿挫傷、臉部挫
    傷等傷害（傷害部分業據甲○○於本院撤回告訴）。
二、案經甲○○訴由新竹市警察局第二分局報告臺灣新竹地方法
    院檢察署偵查起訴。
    理  由
壹、程序部分：
    本件被告乙○○所犯傷害等案件，係非死刑、無期徒刑、最
    輕本刑為3 年以上有期徒刑之罪，被告於本院準備程序進行
    中，就被訴事實為有罪之陳述，經本院認合於刑事訴訟法第
    273 條之1 第1 項之規定，裁定進行簡式審判程序，合先敘
    明。
貳、實體部分：
一、訊據被告乙○○對於強制罪部分，於本院準備程序、審理中
    均自白認罪，並有證人甲○○、潘慧敏、古佳宏、王逸閎於
    偵查中結證屬實，有訊問筆錄（見97年度偵字第7539偵查卷
    第24-27 頁）及現場照片1 幀附卷可憑。是認被告上開自白
    內容應與事實相符，其強制罪部分犯行，堪予認定，應予依
    法論科。
二、核被告所為，係犯刑法第304 條第1 項之強制罪。被告與不
    詳姓名司機就上揭犯行，均有犯意之聯絡及行為之分擔，皆
    為共同正犯。按如數行為於同時同地或密切接近之時地實施
    ，侵害同一之法益，各行為之獨立性極為薄弱，依一般社會
    健全觀念，在時間差距上，難以強行分開，在刑法評價上，
    以視為數個舉動之接續施行，合為包括之一行為予以評價，
    較為合理，乃屬接續犯，而為包括之一罪。被告數度以所駕
    駛自用小客車阻擋告訴人甲○○離去，及從後追趕將甲○○
    自所騎乘機車拉下阻止其離去之犯行，本於單一犯意，於密
    接之時間實施，而侵害同一法益，應屬接續犯而只論以一強
    制罪。爰審酌被告犯後均能坦承犯行，態度尚可，及其犯罪
    之動機、目的、手段、生活狀況等一切情狀並與告訴人達成
    和解等情，量處如主示之刑，及諭知易科罰金之折算標準。
    又被告素行良好，前未曾因故意犯罪受有期徒刑以上刑之宣
    告，此有臺灣高等法院被告前案紀錄表一件在卷可參，其因
    一時失慮致為本件犯行，相信歷此次偵審程序，已知所警惕
    而無再犯之虞，故本院認上開所宣告之刑，以暫不執行為適
    當，並諭知緩刑2 年，以啟自新。
三、又公訴意旨另以：被告與4 名姓名不詳之司機將甲○○自所
    騎乘機車拉下並毆打告訴人阻止其離去，致告訴人受有右肩
    及上臂多處擦挫傷、右小腿挫傷、臉部挫傷等傷害，另涉有
    刑法第277 條第1 項之傷害罪嫌云云。惟按告訴乃論之罪，
    告訴人於第一審辯論終結前得撤回其告訴，又告訴經撤回者
    ，應諭知不受理之判決，刑事訴訟法第238 條第1 項、第30
    3 條第3 款定有明文。被告被訴之傷害罪，依刑法第287 條
    前段之規定，須告訴乃論，茲據告訴人撤回其告訴，依照首
    開說明，本應就此部分為不受理之判決，惟因起訴書認此部
    分與前揭判決有罪之強制罪部分屬想像競合之裁判上一罪關
    係，爰不另為不受理之諭知，附此敘明。
據上論斷，依刑事訴訟法第273 條之1 第1 項、第299 條第1項
前段，刑法第28條、第304 條第1 項、第41條第1 項前段、第74
條第1 項第1 款，刑法施刑法第1 條之1 ，判決如主文。
本案經檢察官洪裕翔到庭執行職務。
中    華    民    國    98    年    2     月    19    日
                        刑事第四庭    法  官    邱玉汝
如不服本判決應於收受判決後10日內向本院提出上訴書狀，並應
敘述具體理由。其未敘述上訴理由者，應於上訴期間屆滿後20日
內向本院補提理由書(均須按他造當事人之人數附繕本)「切勿逕
送上級法院」。
中    華    民    國    98    年    2     月    19    日
                                      書記官    陳怡芳
附錄本案論罪科刑法條：
以強暴、脅迫使人行無義務之事或妨害人行使權利者，處3 年以
下有期徒刑、拘役或300元以下罰金。
前項之未遂犯罰之。


司法院資訊處製作；財團法人民間司法改革基金會備份。
